Inventaris van het archief van de familie von Baumhauer, 1513-2005
Nationaal Archief, Den Haag
- Familie Baumhauer en Von Baumhauer, 1.
  - Stukken betreffende afzonderlijke familieleden, 1.2
    - Dr. Edouard Henri von Baumhauer (Brussel 1820 - Haarlem 1885), 1.2.11
      - Edouard Henri von Baumhauer
        - Openbaar leven
          - Hoofdfuncties
            - Secretaris van de Hollandsche Maatschappij der Wetenschappen te Haarlem
              - Lijst van académies en wetenschappelijke genootschappen waarmee de Maatschappij publicaties uitwisselt, gedrukt., 1882; 216; 1 stuk
              - Stukken betreffende zijn opvolging door P.C. Hoek., 1885-1887; 217; 6 stukken
            - Nevenfuncties
              - Bewijzen van (ere)lidmaatschappen van diverse genootschappen en instellingen., 1847-1880; 218-240; 34 stukken
                - 'Het Provinciaal-Utrechtsch Genootschap van Kunsten en Wetenschappen' te Utrecht, 1847, 218; 1 stuk
                - 'De Vrijdagsche Vereeniging', 1848, 219; 2 stukken
                - Het Zoölogisch genootschap 'Natura Artis Magistra' te Amsterdam, 1848, 220; 1 stuk
                - 'De Hollandsche Maatschappij van Landbouw', afdeling Amsterdam, 1848, 221; 1 stuk
                - 'Het Genootschap ter bevordering der Genees- en Heelkunde' te Amsterdam, 1850, 222; 1 stuk
                - 'The British Academy of Universal Industry, Science and Arts', 1851, 223; 1 stuk
                - Het Genootschap 'Doctrinae & Amicitiae' te Amsterdam, 1852, 224; 1 stuk
                - 'Het Bataafs Genootschap der Proefondervinderlijke Wijsbegeerte' te Rotterdam, 1852, 225; 3 stukken
                - De Maatschappij 'Felix Meritis' te Amsterdam, 1853, 226; 1 stuk
                - De 'Société Universelle pour l'encouragement des Arts et de l'Industrie' te Londen, 1853, 227; 1 stuk
                - De Maatschappij 'Tot Nut van 't Algemeen' te Amsterdam, 1855, 228; 2 stukken
                - De 'Koninklijke Akademie van Wetenschappen' te Amsterdam, 1858, 229; 2 stukken
                - De 'Psysikalisches Verein' te Frankfurt am Main, 1858, 230; 2 stukken
                - De Inwijdingscommissie van het Paleis voor Volksvlijt te Amsterdam, 1864, 231; 1 stuk
                - De sociëteit 'Trouw moet blijcken' te Haarlem, 1865, 232; 1 stuk
                - Het 'Zeeuwsch Genootschap der Wetenschappen' te Middelburg, met begeleidende brief 1871, 233; 2 stukken
                - Het 'Genootschap ter bevordering der natuur-, Genees- en Heelkunde' te Amsterdam, 1871, 234; 2 stukken
                - Het 'Geselschaft für vaterländische Naturkunde' te Stuttgart 1872, 235; 1 stuk
                - The 'Buffalo Society of Natural Sciences' te Buffalo, 1876, 236; 1 stuk
                - The 'American Philosophical Society' te Philadelphia, 1877, 237; 2 stukken
                - De 'Commissaeo Central Permanente de Geographia' te Lissabon, 1877, 238; 2 stukken
                - De 'Société Impériale Académique de Cherbourg', 1880, 239; 1 stuk
                - De 'Academia Nacional de Ciencias in Argentinië', 1880, 240; 2 stukken
              - Ingekomen bericht van zijn benoeming en herbenoeming door de Gemeenteraad van Amsterdam tot lid van de plaatselijke Schoolcommissie, met minuut van antwoord en krantenknipsel., 1850, 1853, 1857; 241; 4 stukken
              - Certificaten van zijn deelname aan de 'Exposition Universelle' te Parijs met twee scheikundig-technische installaties, en bijlage., 1855; 242; 4 stukken
              - Stukken betreffende zijn benoeming en ontslag als schoolopziener van het Derde District Noord-Holland te Amsterdam., 1857-1862; 243; 7 stukken
              - Stukken betreffende zijn benoeming, ontslag en opvolging als president van de Wetenschappelijke Keurmeesters van Levensmiddelen te Amsterdam, met tekst van de verhandeling door hem over de regelgeving met betrekking tot voedselkeuring in Nederland en in Amsterdam., 1858-1865 en z.j.; 244; 1 omslag
              - Stukken betreffende zijn benoeming en de intrekking van zijn benoeming tot plaatsvervangend lid van de Commissie voor Natuurkundige Examens., 1866.; 245; 4 stukken
              - Stukken betreffende zijn benoeming tot lid van de Examencommissie voor Mijnbouwkundig-Ingenieur voor Nederlands-Indië te Delft, met besluit van ontbinding van deze commissie., 1866, 1867; 246; 3 stukken
              - Stukken betreffende zijn benoeming tot en ontslag als Adviseur Werktuig- en Scheikunde bij het Ministerie van Binnenlandse Zaken en inzake de opheffing van zijn functie met toekenning van wachtgeld., 1868-1873; 247; 1 omslag
                Zie ook inv. nr. 258.
              - Stukken ontvangen en opgemaakt als voorzitter van de Nederlandsche Hoofdcommissie voor de Internationale Tentoonstelling te Philadelphia., 1874-1877; 248-253; 4 omslagen en 2 stukken
                Zie ook het archief van de commissie, toegang 2.16.19.01.
                - Notulen van de Commissievergaderingen te 's-Gravenhage, concepten en afschriften, 1874-1877, 248
                - In- en uitgaande brieven, minuten en afschriften, 1874-1877, 249
                - Notulen, met bijlagen, van de Commissievergaderingen te Philadelphia in 1876, 250
                - Stukken betreffende de financiële verantwoording, 1875-1877, 251
                - Lijst van de inhoud van de Archiefkist der Hoofdcommissie, 1877, 252; 1 stuk
                - Diploma behorende bij de aan hem uitgereikte zilveren legpenning, 1877, 253; 1 stuk
                De originele penning berust bij Mr. E.M.H. von Baumhauer te Voorburg.
              - Stukken betreffende zijn verkiezing tot gemeenteraadslid te Haarlem., 1875; 254; 3 stukken
              - Koninklijk Besluit betreffende zijn benoeming tot Inspecteur van het Lager Onderwijs in Noord-Holland, afschrift met begeleidende brief., 1877; 255; 2 stukken
              - Ingekomen uitnodiging om lid te worden van de Sub-Commissie Haarlem voor huldeblijken bij het huwelijk van Prins Hendrik en Prinses Marie., 1878; 256; 1 stuk
              - Beschikking van zijn benoeming tot lid van de Commissie van Toezicht op het Middelbaar Onderwijs te Haarlem, met begeleidende brief., 1878; 257; 2 stukken
              - Stukken betreffende het door hem aan de Tweede Kamer gerichte verzoekschrift tot herstel van zijn ingetrokken wachtgeld in de functie van Adviseur Werktuig- en Scheikunde bij het Ministerie van Binnenlandse Zaken, met retro-acta., (1877) 1878-1880.; 258; 1 omslag
                Zie ook inv. nr. 247.
              - Ingekomen uitnodiging voor de opening van de Nationale Tentoonstelling van Nederlandsche- en Koloniale Nijverheid te Arnhem in 1879., 1878; 259; 1 stuk
                E.H. von Baumhauer was erelid van het bestuur der Arnhemse Tentoonstellings-vereeniging.
              - Stukken betreffende zijn bemoeienis met Internationale Geologische Congressen en wetenschappelijke instituten., 1878-1884; 260-263; 2 omslagen en 1 stuk
                - Documentatie door hem verzameld van het Internationale Geologische Congres te Parijs, 1878, 260; 1 omslag
                E.H. von Baumhauer was lid van het 'Comité Fondateur'.
                - Stukken betreffende zijn deelname aan het Internationale Geologische Congres te Bologna in 1881, en inzake de samenstelling van een nieuwe geologische kaart van Europa, waartoe op dit congres werd besloten, 1879-1882 en z.j., 261; 1 omslag
                In het Frans en het Duits.
                - Rapport van de 'British Association for the Advancement of Science' te Southhampton betreffende zijn onderzoek naar het ontstaan en samenstelling van diamant, afschrift. 1882, 262; 1 stuk
                In het Engels.
                - Ingekomen circulaires voor het Internationaal Geologisch Congres te Berlijn, 1884, 263; 2 stukken
              - Stukken ontvangen en opgemaakt als voorzitter van het Comité tot Oprichting der 'Haarlemsche Schouwburg-Vereeniging'., 1880-1885; 264; 1 omslag
              - Stukken betreffende de 'Exposition Internationale Coloniale et d'Exportation Générale' te Amsterdam in 1883., 1882-1884.; 265; 1 omslag
                E.H. von Baumhauer was jurylid en inzender van een procédé tot conservering van melk.
              - Rapporten, mede door hem opgemaakt als jurylid tijdens de Exposition Internationale, Coloniale et d'Exportation Générale te Amsterdam., 1883; 266; 3 stukken
              - 'Atti della Societa Toscana di Scienze Naturali', gedrukt., 1885; 267; 1 stuk
            - Publicaties van zijn hand
              - 'Voorlezingen over de Nederlandsche Nijverheid en de middelen om haar te ontwikkelen'., 1856; 268; 1 deel
              - 'Mémoires', 21 gebundelde artikelen uit de reeks 'Archives Néerlandaises'., 1866-1879 en z.j.; 269; 1 band
                Deze band bevat:
                'Sur le taret et les moyens de préserver le bois de ses dégats', 1866
                'Sur l'analyse organique', 1866
                'Sur l'aréometre normal, 1866
                'Sur l' Influence de l'action capillaire et de la pression de l'air', par F.J. Stamkart
                'Appareils densimétriques", 1867
                'Sur le fer météorique du Cap de Bonne-Espérance', 1867
                'Deux nouveaux voluménometres', 1868
                'Sur les moyens de préserver le bois des attaques du taret', 1869
                'Méthode d'analyse du lait', 1869
                'Sur les huiles minerals des possessions Néerlandaises aux Indes Orientales', 1869
                'Sur la densité de l'alcool et des mélanges d'alcool et d'eau', 1870
                'Extrait d'un rapport sur la purification de l'air des hopitaux par la combustion des germes organiques' par J. van Geuns et E.H. von Baumhauer, 1870.
                'Sur la séparation quantitative du fer d'avec le nickel et le cobalt', z.j.
                'Sur l'olivine du fer météorique de pallas', 1871
                'Sur la météorite de Tjabbé dans l'Inde Néerlandaise', 1871
                'Sur la météorite de Knyahinya dans le Comitat d'Unghvär', 1872
                'Sur la météorite de l'Aigle', 1872
                'Sur le diamant', 1873
                'Sur un météorographe Universel destiné aux Observatoires solitaires', 1874
                'Sur la Théorie de l'Origine cosmique de l'aurore polaire', 1875
                'Sur la Théorie de l'Origine cosmique de l'aurore polaire', par H.J.G. Groneman, 1875
                'Le météorographe Universel à l'Exposition Universelle de Paris de 1878', 1878
                'Le Télémétéorographe d'Olland', par M. Snellen, 1879
                'Sur un Hygrometre à balance', par M. Snellen, z.j.
              - 'Illustrierter Katalog der Elektischen Apparate der Neuenburger Telegraphenfabrik'., 1869; 270; 1 deel
              - 'Sur le diamant'overdruk uit: 'Archives Néerlandaises', Tome VIII, 1873; 271; 1 katern
              - 'Over de Zandstraal-Machine van B.C. Tilghman in Philadelphia' overdruk uit: 'Tijdschrift der Nederlandsche Maatschappij ter Bevordering van Nijverheid', deel 15., 1876; 272; 1 katern
              - 'Collection de Pierres et Fers Météoriques du Professeur E.H. von Baumhauer', met vervolg, in tweevoud., 1882, 1884; 273; 3 stukken
              - 'Sur la Météorite de Ngawi, tombé le 3 octobre 1883', overdruk uit: 'Archives Néerlandaises', Tome XIX, in tweevoud., 1884; 274; 2 katernen
              - 'Sur un Thermo-Régulateur', overdruk uit: 'Archives Néerlandaises', Tome XIX., 1884; 275; 1 katern
      - Elisabeth Catharina Petronella Boonen
        - Bewijs van haar vaccinatie tegen kinderpokken in de Gemeente Arnhem., 1834; 276; 1 stuk
        - Dagboekje van een reis naar Wiesbaden, met lijst van verjaardagen., 1839; 277; 1 stuk
          Zie ook Dagboeken van Willem Theodorus Baumhauer inv. nrs. 102-103 en Familiearchief Van Beuningen met het verslag door haar zuster Maria Adriana Boonen
        - Attestatie van haar als lidmaat van de Hervormde Gemeente te Arnhem., 1848; 278; 1 stuk
        - Testament van haar, verleden voor notaris R.J. toe Laer te Amsterdam, afschrift., 1848; 279; 1 stuk
        - Ingekomen brieven van familieleden, met minuten van uitgaande brieven aan de Hollandsche Maatschappij der Wetenschappen., 1848-1887 en z.j.; 280; 1 omslag
        - Portretfoto's van haar., z.j. (ca. 1855, 1880 en 1886); 281; 4 stukken
        - Bewijs van inschrijving in het Geboorteregister van de Gemeente Arnhem in het jaar 1823., 1872; 282; 1 stuk
        - Stukken betreffende haar overlijden en de afwikkeling van haar nalatenschap, (1860) en een foto van het familiegraf te Haarlem., 1889 en ca. 1995; 283; 4 stukken
    - Apollonia Wilhelmina von Baumhauer (Arnhem 1849 - Amsterdam 1928), 1.2.12
      Dochter van Dr. Edouard Henri von Baumhauer en Elisabeth Catharina Petronella Boonen. Ongehuwd.
      - Door haar verzamelde Franse, Duitse, Engelse en Nederlandse literaire teksten en spreuken., 1865-1924 en z,j.; 284-287; 3 delen en 1 katern
        - 1865-1876, 284
        - 1867 en z.j., 285; 1 katern
        - 1877-1902 en z.j., 286
        - 1921-1924 en z.j., 287
      - Poëziealbum., 1866-1895 en z.j.; 288; 1 deel
      - Portretfoto's van haar., 1867, 1880, 1888 en z.j.; 289; 11 stukken
      - Ingekomen brieven en briefkaarten van familieleden en vrienden, met minuten van twee uitgaande brieven., 1870-1928 en z.j.; 290; 1 omslag
      - Dagboeknotities., 1874 en 1876; 291; 3 stukken
        Gedeeltelijk in het Engels.
      - Dagboeken van haar buitenlandse reizen, met bijlagen., 1878-1905; 292-294; 1 katern en 2 delen
        - Reizen naar Frankrijk en Zwitserland, 1878 en 1885, 292; 1 katern
        - Reizen naar Italië, Algiers, Spanje, Kopenhagen en Parijs, 1879, 1881, 1884 en 1905, 293; 1 deel
        - Naar Italië, in gezelschap van haar Utrechtse neef Willem van Beuningen (1873-1948), 1898, 294; 1 deel
      - Aantekeningen betreffende de aankoop, inrichting, onderhoud, verhuur en verkoop van het huis Rolhuizen 2a te Haarlem., 1890-1893 en 1926; 295; 1 omslag
      - Stukken betreffende het beheer van haar effectenportefeuille., 1898-1927 en z.j.; 296; 1 omslag
      - Recepten voor een chocoladecake en kalfstong met ragout., z.j. (ca. 1910); 297; 2 stukken
      - Ingekomen brieven van de notarissen Troost & De Kat te Arnhem betreffende het aan haar nagelaten legaat en en de lijfrente van haar neef Mr. Hendrik Richard Adriaan Boonen (1857-1916) te Arnhem., 298; 4 stukken
      - Testament van haar verleden voor notaris A. van der Post te Haarlem, afschrift., 1916; 299; 1 stuk
      - Aantekeningen van haar betreffende de familie Croese te Paramaribo., 1922; 300; 1 stuk
        Dit betreft de familie van haar grootmoeder Apollonia Joanna Croese.
      - Stukken betreffende haar brand- en inboedelverzekering., 1922-1928; 301; 1 omslag
      - Stukken betreffende de door haar verschuldigde personele- en vermogensbelasting., 1926-1928; 302; 1 omslag
      - Stukken betreffende de door haar neef en zaakwaarnemer Edouard Henri von Baumhauer voor haar betaalde rekeningen., 1927-1928; 303; 1 omslag
      - Stukken betreffende haar overlijden, begrafenis en de afwikkeling van haar nalatenschap., 1928 en z.j.; 304; 1 omslag
    - Adriana Henriëtte von Baumhauer (Amsterdam 1851 - Haarlem 1911), 1.2.13
      Dochter van Dr. Edouard Henri von Baumhauer en Elisabeth Catharina Petronella Boonen. Gehuwd in 1873 te Haarlem met Jonkheer Willem Philip Teding van Berkhout (Haarlem 1851 - Haarlem 1905), burgemeester van Haarlemmerliede en Spaarnwoude, zoon van Jonkheer Jan Pieter Teding van Berkhout en Geertruida Maria Helmolt.
      Zie ook: Archief van de Familie Teding van Berkhout inv. nrs. 2067-2070 in het Nationaal Archief te 's-Gravenhage.
      - Bewijs van inschrijving in het Geboorteregister van de Gemeente Amsterdam., 1851; 305; 1 stuk
      - Stukken betreffende haar huwelijk met Jhr. Willem Philip Teding van Berkhout., 1873; 306; 1 omslag
      - Kennisgeving van het overlijden van haar echtgenoot, gedrukt., 1905; 307; 1 stuk
      - Kennisgeving van haar overlijden, overlijdensadvertentie en foto van haar graf in Driehuis-Westerveld., 1911 en z.j. (ca. 1995); 308; 3 stukken
    - Mr. Dr. Edouard Marie von Baumhauer (Amsterdam 1853 - Amsterdam 1907), 1.2.14
      Zoon van Dr. Edouard Henri von Baumhauer en Elisabeth Catharina Petronella Boonen. Gehuwd in 1887 te Leeuwarden met Elisabeth Menalda (Leeuwarden 1858 - Amsterdam 1939), dochter van Gillis Menalda en Rijkje Harmens.
      - Edouard Marie von Baumhauer
        - Persoonlijk leven
          - Bewijs van inschrijving in het geboorteregister van de Gemeente Amsterdam in 1853, in tweevoud., 309; 2 stukken
          - Stukken betreffende zijn financiën., 1853-1913; 310-312; 1 omslag, 1 katern en 1 stuk
            - Overzicht van door hem gespaarde en belegde gelden, bijgehouden door zijn vader, 1853-1876, 310; 1 katern
            - Overzicht van het effectenbezit van hem en zijn bruid Elisabeth Menalda en van de effecten hem toebedeeld uit de nalatenschap van zijn vader, 1887 en 1913, 311; 2 stukken
              Zie ook inv.nrs. 316-318.
            - Stukken betreffende de door hem verstrekte leningen aan derden, 1896-1902, 312; 1 omslag
          - Stellingen en Bul behorende bij de verkrijging van de graad van Doctor in het Romeins en Hedendaags Recht aan de Universiteit te Leiden., 1876; 313; 1 katern en 1 charter
            De bul is in het Latijn.
          - Brieven aan familieleden vanuit Philadelphia, afschriften., 1876; 249
          - Ingekomen brieven van familieleden en bekenden., 1883-1905 en z.j.; 314; 1 omslag
          - Verhandeling in zijn hand betreffende een vermeende belediging door hem van het echtpaar De Kempenaer in 1880., 1884; 315; 1 stuk
          - Stukken betreffende zijn huwelijk met Elisabeth Menalda te Leeuwarden., 1887; 316-318; 3 omslagen
            Zie ook inv.nr. 311.
            - Akte van huwelijkse voorwaarden met ingekomen brief van R. Schmidt, notaris te Leeuwarden, een huwelijksaankondiging en een uittreksel uit het huwelijksregister te Leeuwarden., 316
            - Hotelrekeningen van de huwelijksreis, met bijlagen., 317
            - Ingekomen brieven van familieleden gedurende de huwelijksreis., 318
          - Testament van hem verleden voor notaris M.G. van Geytenbeek te Berlicum, afschrift., 1887; 319; 1 stuk
          - Foto's van hem en zijn gezin., z.j. (ca.1887, ca. 1900); 320; 2 stukken
          - Dieetvoorschriften, verslagen van medisch onderzoek en ingekomen brieven van medici in verband met zijn diabetes., 1899, 1905 en 1907; 321; 1 omslag
          - Stukken betreffende zijn benoeming tot Ridder in de Orde van de Nederlandsche Leeuw, met ingekomen felicitaties., 1900 en 1907; 322; 1 omslag
          - Foto van een omstreeks 1900 door N.N. geschilderd portret van hem, in tweevoud., z.j. (ca. 1995); 323; 2 stukken
            Het origineel berust bij Mr. E.M.H. von Baumhauer te Voorburg.
          - Dagboekaantekeningen betreffende een reis naar het Thüringerwald, met bijlagen., 1901; 324; 1 stuk
          - Curriculum Vitae, autograaf., 1906; 325; 1 stuk
          - Stukken betreffende zijn overlijden en de afwikkeling van zijn nalatenschap., 1907-1913; 326-327; 2 omslagen
            - Uittreksel uit het overlijdensregister van de Gemeente Amsterdam, overlijdensaankondigingen en necrologieën, 1907, 326
            - Ingekomen brieven van notaris C.H. Miseroy te Amsterdam betreffende zijn nalatenschap, 1907, 1908 en 1913, 327
        - Openbaar leven
          - Stukken ontvangen en opgemaakt als adjunct-secretaris van de Nederlandsche Hoofdcommissie voor de Internationale Tentoonstelling te Philadelphia in 1876., 1876, 1877; 328-330; 9 stukken
            - Beschikking van zijn benoeming tot adjunct-secretaris, met bijlagen, krantenknipsels en door hem gebruikte visitekaartjes, 1876, 328; 6 stukken
            - Ingekomen uitnodiging door het Ministerie van Binnenlandse Zaken tot bijwoning van de uitreiking der ereblijken aan de Nederlandse inzenders, 1877, 329; 1 stuk
            - Diploma behorende bij de aan hem uitgereikte bronzen legpenning, 1877, 330; 2 stukken
              De penning is in het bezit van Mr. E.M.H. von Baumhauer te Voorburg.
          - Stukken betreffende zijn benoemingen en installaties in functies bij het Openbaar Ministerie., 1887, 1890 en z.j.; 331-333; 3 omslagen
            - Substituut-Officier van Justitie te Haarlem, 1887, 331
            - Officier van Justitie te Heerenveen, 1890, 332
            - Officier van Justitie te Amsterdam, z.j. (1897), 333
          - Handtekeningenlijst van de aanwezigen bij het diner ter gelegenheid van het 40-jarig jubileum van Mr. H.L.M. Luden, als voorzitter van de Arrondissementsrechtbank te Amsterdam., 1898; 334; 1 omslag
          - Teksten van door hem gehouden toespraken bij installaties en jubilea van collegae, concepten., 1903 en z.j.; 335; 1 omslag
      - Elisabeth Menalda
        - Overzicht van het effectenbezit van haar en haar bruidegom Edouard Marie von Baumhauer, 1887.; 311
        - Testamenten van haar verleden voor notarissen M.G. van Geytenbeek te Berlicum en Jhr. S.W.H.A. van Beijma thoe Kingma te Heerenveen, afschriften., 1887, 1895; 336; 2 stukken
        - Foto van haar omstreeks 1900 door N.N. geschilderd portret in tweevoud., z.j. (ca. 1995); 337; 2 stukken
        - Stukken betreffende de nalatenschap van haar moeder Rijkje Menalda-Harmens., 1908; 338; 3 stukken
        - Ingekomen brieven., 1916-1938; 339; 1 omslag
        - Afscheidsbrief aan haar kinderen, met codicil, te openen na haar overlijden., 1933; 340; 1 stuk
    - Frederica Catharina von Baumhauer (Haarlem 1888 - Amsterdam 1901), 1.2.15
      Dochter van Mr. Dr. Edouard Marie von Baumhauer en Elisabeth Menalda. Ongehuwd.
      - Bewijzen van inschrijving in het geboorteregister van de Gemeente Haarlem in 1888, in tweevoud., 341; 2 stukken
    - Mr. Edouard Henri von Baumhauer (Haarlem 1890 - Amsterdam 1950), 1.2.16
      Advocaat te Amsterdam. Zoon van Mr. Edouard Marie von Baumhauer en Elisabeth Menalda. Gehuwd in 1922 te Amsterdam met Mr. Hermina Jacoba Johanna Ribbink (Rotterdam 1895 - Amsterdam 1986), advocaat te Amsterdam, dochter van Herminius Carl Georg Ludolf Ribbink en Clasina Maria Moll.
      - Edouard Henri von Baumhauer
        - Persoonlijk leven
          - Bewijzen van inschrijving in het geboorteregister van de Gemeente Haarlem, met vaccinatiebewijs., 1890, 1891 en 1901; 342; 3 stukken
          - Plakboek met foto's en artikelen betreffende hem en zijn familie., 1900-1909; 343; 1 band
          - Foto's van hem, samen met zijn broer Albert Gillis., z.j. (ca.1900); 438
          - Verslagen van zittingen van een fictieve krijgsraad., 1902; 344; 1 katern
          - Schoolopstellen., 1907; 345; 1 katern
          - Getuigschrift van het Stedelijk Gymnasium te Haarlem., 1908.; 346; 1 stuk
          - Correspondentie., 1909-1943; 347-352; 4 omslagen en 3 stukken
            - Ingekomen en verzonden brieven en briefkaarten van vrienden en kennissen, 1909-1943 en z.j., 347
            - Ingekomen brieven van zijn tante Apollonia Wilhelmina von Baumhauer, 1915-1927 en z.j., 348
            - Ingekomen brieven van zijn echtgenote en kinderen tijdens zijn reizen door Amerika, 1930, 1932 en 1938, 349
            - Ingekomen brieven van zijn moeder Elisabeth Menalda, 1930 en 1938, 350
            - Ingekomen brief van zijn achternicht Apollonia Johanna Wilhelmina Campert-von Baumhauer, 1932, 351; 1 stuk
            - Ingekomen brieven van zijn broer Albert Gillis von Baumhauer, 1932, 352; 2 stukken
          - Stukken betreffende zijn studie Rechten aan de Universiteit van Amsterdam en de viering van het Lustrum in 1910., 1910-1916; 353; 1 omslag